【裁判字號】    89,易,1307
【裁判日期】    890804
【裁判案由】    傷害
【裁判全文】
臺灣板橋地方法院刑事判決                        八十九年度易字第一三０七號
    公  訴  人  臺灣板橋地方法院檢察署檢察官
    被      告  甲○○
                丙○○
右列被告等因傷害案件，經檢察官提起公訴（八十九年度偵字第二０九五號），本院
判決如左：
    主  文
甲○○、丙○○共同傷害人之身體，均累犯，各處有期徒刑肆月，如易科罰金均以
佰元折算壹日。
    事  實
一、甲○○與丙○○二人前於民國（下同）八十七年八月二十一日均因妨害家庭案件
    ，經本院各判處有期徒刑六月，於八十七年九月二十五日判決確定，甲○○並於
    八十七年十二月二日，丙○○則於八十八年一月五日均易科罰金執行完畢。詎二
    人仍不知悔改，因丙○○與林新倫有會款之債務糾紛，經林新倫委託堂弟乙○○
    於八十八年十月六日晚間九時三十分許，前往丙○○位於臺北縣三重市○○路九
    四之三號四樓住處催討欠款時，甲○○竟持滅火器向乙○○噴灑滅火劑（未成傷
    ）。乙○○為避免遭受傷害遂先離開，但為取回其所有掉落該處之眼鏡，遂於同
    日晚間十時三十分許，夥同其表弟丁○○及丁○○之友人戊○○，再度前往丙○○上址之住處時，詎丙○○與甲○○二人共同基於傷害犯意之聯絡，由丙○○呼
    叫正於廚房清洗冷氣機之甲○○，以塑膠臉盆承裝清洗冷氣機用之不明成分化學
    物品攜至門口，並趁戊○○、丁○○及乙○○依序爬至三樓與四樓間之樓梯轉角
    處時，由甲○○在門口向下潑灑上揭不明成分之化學物品，致戊○○受有臉部、
    軀幹及雙大腿化學性灼傷及丁○○受有左眼及唇部化學性灼傷等傷害，乙○○則
    因走在最後而幸未遭波及。
二、案經戊○○、丁○○訴由臺北縣警察局三重分局報告臺灣板橋地方法院檢察署檢
    察官偵查起訴。
    理  由
一、訊據被告丙○○固供承於右揭時、地，證人乙○○有前來住處催討債務乙節無訛
    ，被告甲○○則供認當時在廚房洗冷氣機，因乙○○等人前來按門鈴，是丙○○
    去開門並叫伊過去，及用塑膠臉盆承裝洗潔劑，從廚房後面帶到客廳來等情屬實
    在卷，惟被告二人皆矢口否認有何被訴之傷害犯行，被告丙○○辯稱：伊沒有傷
    害，也沒有欠林新倫錢云云；被告甲○○則辯稱：是丙○○去開木門，鐵門還沒
    有開，就看到乙○○、戊○○等四人手持磚頭敲鐵門，伊有先打電話報案，過了
    二十分鐘，伊打開門看警員來了沒，門一打開，乙○○就把伊拖到樓梯間，當時
    伊手上有拿清潔液，伊不清楚清潔液為何噴灑到丁○○身上云云。經查右開事實
    ，迭經告訴人戊○○於警訊；告訴人丁○○於警訊、檢察官偵查及本院調查時均
    指訴綦詳，復核與證人乙○○於本院調查時到庭具結證稱：因丙○○欠林新倫會
    錢，十月六日當天晚上九點多，伊一個人去，伊在四樓門口按門鈴，沒人應門，
    伊到樓下要離開時，甲○○叫伊上去，在三樓樓梯間，甲○○拿滅火器噴伊，幸
    未受傷，惟眼鏡掉在現場，後來伊找丁○○、戊○○去，當時戊○○走第一個，
    丁○○走第二個，伊最後，到了三、四樓間，就被人潑東西，伊沒受傷等情節相
    符（見八十九年五月五日訊問筆錄）。又林新倫於八十七年間參加被告丙○○所
    召集之互助會，因被告丙○○未給付得標之會款新臺幣十一萬餘元，遂於八十八
    年十月間委託乙○○去要錢等情，亦據證人林新倫於本院調查時結證屬實（見八
    十九年七月七日訊問筆錄）。再者，告訴人丁○○、戊○○二人分別受有前述之
    傷害，亦馬偕紀念醫院八十八年十月八日之診斷證明書二紙及照片四幀附卷可稽
    ，且觀諸右開診斷證明書所載告訴人二人所受之傷害部位及範圍，告訴人戊○○
    均較告訴人丁○○嚴重，亦與告訴人等及證人乙○○均指證渠等係依序拾階上樓
    時遭潑灑化學藥劑之情節相互吻合，自堪以採信。又衡諸被告甲○○所供承當時
    於住處後方廚房在清洗冷氣機，因被告丙○○叫伊始前往客廳等情事，以及被告
    丙○○於檢察官偵訊時所自承甲○○是拿洗冷氣的水在門旁等語（見偵查卷第二
    十八頁正面），從而被告甲○○、丙○○若無以清潔劑傷人之犯意，被告丙○○
    呼叫被告甲○○自廚房前來客廳時，被告甲○○何須以塑膠臉盆承裝清潔冷氣之
    化學藥劑？被告二人傷害之意圖自明。且被告甲○○前揭所辯於開門時，遭證人
    乙○○拖到樓梯間，致手上之清潔劑不知為何噴灑到告訴人云云若屬真實可信，
    則衡情拖拉被告甲○○之證人乙○○，亦應同遭某種程度之化學性灼傷方屬合理
    ，然除告訴人二人外，證人乙○○卻毫髮無傷，此足見被告甲○○上揭辯詞，顯
    與事理有違，與被告丙○○空言否認犯行，均應係事後諉過圖卸刑責之詞，殊不
    足採信。故本件事證明確，被告二人犯行堪以認定，均應予依法論科。
二、查被告甲○○、丙○○傷害人之身體，核其二人所為皆係犯刑法第二百七十七條
    第一項之普通傷害罪。被告二人就所犯上揭傷害罪間，有犯意之聯絡及行為之分
    擔，應論以共同正犯，又被告甲○○潑灑清洗冷氣機之化學藥劑致丁○○及戊○○成傷，係一行為觸犯二傷害罪名，應依刑法第五十五條想像競合犯之規定，從
    一重論處。末查被告甲○○與丙○○二人前於八十七年八月二十一日均因妨害家
    庭案件，經本院各判處有期徒刑六月，於同年九月二十五日判決確定，甲○○並
    於同年十二月二日，丙○○則於八十八年一月五日均易科罰金執行完畢，有臺灣
    高等法院檢察署刑案紀錄簡覆表二份在卷可參，渠等於受有期徒刑之執行後，五
    年以內再犯有期徒刑以上之本罪，均為累犯，應依刑法第四十七條之規定皆加重
    其刑。爰審酌被告二人僅因債務糾紛之故，遂起本件傷害犯行之動機，及其目的
    、手段、告訴人丁○○及戊○○所受傷害之程度與事後二人猶飾詞卸責之態度等
    一切情狀，各量處如主文所示之刑，並均諭知易科罰金之折算標準，以資懲儆。
據上論斷，應依刑事訴訟法第二百九十九條第一項前段，刑法第二十八條、第二百七
十七條第一項、第五十五條、第四十七條、第四十一條，罰金罰鍰提高標準條例第一
條前段、第二條，判決如主文。
本案經檢察官許景森到庭執行職務
中      華      民      國      八十九      年      八      月    四    日
                                臺灣板橋地方法院刑事第三庭
                                      法  官    陳志揚
右正本證明與原本無異。
如不服本判決，應於判決送達後十日內向本院提出上訴狀 (應附繕本) ，上訴於
臺灣高等法院。
                                      書記官    陳慶樹
中      華      民      國      八十九      年    八    月  十一    日
附錄本案論罪科刑法條全文：
刑法第二百七十七條
  傷害人之身體或健康者，處三年以下有期徒刑、拘役或一千元以下罰金。
  犯前項之罪因而致人於死者，處無期徒刑或七年以上有期徒刑；致重傷者，處三年
  以上十年以下有期徒刑。


司法院資訊處製作；財團法人民間司法改革基金會備份。
